臺灣板橋地方法院刑事判決　　　　　　　　　　　　九十一年度訴字第一二一七號
　　公　訴　人　臺灣板橋地方法院檢察署檢察官
　　被　　　告　乙○○
　　　　　　　　甲○○
　　　　　　　　丙○○
右列被告因違反廢棄物清理法案件，經檢察官提起公訴（九十一年度偵字第六七七二
號），本院判決如左：
    主  文
乙○○共同未依廢棄物清理法規定領有廢棄物清除、處理許可文件，從事廢棄物清除
、處理，處有期徒刑壹年肆月。緩刑肆年。
甲○○、丙○○共同未依廢棄物清理法規定領有廢棄物清除、處理許可文件，從事廢
棄物清除、處理，各處有期徒刑壹年貳月。均緩刑年。
    事  實
一、乙○○明知其未依廢棄物清理法規定領有廢棄物清除、處理許可文件，竟自民國
    九十一年四月間某日起，租用臺北縣樹林市○○路大榮貨運正對面之土地，作為
    建築廢土轉運站，從事建築廢土之清除、處理業務。其後於同年月五日凌晨三時
    二十分許，以每日薪資新臺幣一千元之代價，僱用有上開犯意聯絡之甲○○、丙○○，駕駛由乙○○提供之車號六Ｈ－二九三號自用小貨車，將上址轉運站內之
    建築廢土裝載運送至外處任意傾倒，嗣於同日上午六時三十分許，甲○○、丙○○二人駕駛上開小貨車載運整車建築廢土（內夾雜有磚塊、水泥塊），駛至臺北
    縣樹林市○○街○段二七六巷底黃新喜所有之臺北縣樹林市○○○段一三四之七
    、一三四之九、一四三之四地號等土地時，即將車上載運之建築廢土擅自任意傾
    倒在上開土地上，污染環境，經民眾報案後，當場為警查獲，並通知臺北縣政府
    環境保護局到場稽查。
二、案經臺北縣政府警察局樹林分局報請臺灣板橋地方法院檢察署檢察官偵查起訴。
    理  由
一、訊據被告乙○○、甲○○、丙○○固不否認有於右揭時地駕車載運建築廢土外出
    傾倒之事實，惟均矢口否認有違反廢棄物清理法之犯行，被告乙○○辯稱：伊係
    叫甲○○、丙○○載到合法之廢土場傾倒，並無要他們任意傾倒云云，被告甲○○、丙○○則辯稱：當天伊等經過查獲地點，因路不平，車輛傾斜翻覆，廢土才
    倒在地上，並無偷倒云云。惟查：
    （一）被告乙○○未依廢棄物清理法規定領有廢棄物清除、處理許可文件，即在
          上開樹林市○○路租地作為建築廢土轉運站一節，業經被告乙○○於偵審
          中坦承不諱（見偵查卷五十六頁反面、本院九十一年七月二十三日訊問筆
          錄），又被告甲○○、丙○○係依被告乙○○指示駕駛乙○○所提供之小
          貨車載運建築廢土外出傾倒，並未交代伊等要運至合法廢土場傾倒，之後
          至上開黃新喜土地擅自傾倒廢土時，駕車不慎致貨車傾斜翻覆等情，亦據
          被告甲○○、丙○○於警訊、偵審中供認詳明（見偵查卷九頁、四十頁、
          四十一頁、四十九頁、本院九十一年七月二十三日訊問筆錄），而甲○○
          、丙○○駕車運送廢土擅自在黃新喜上開土地上傾倒之情，亦經證人黃新
          喜於警訊證述屬實（見偵查卷五頁、六頁），此外並有臺北縣政府環境保
          護局稽查紀錄、現場照片等附卷可資佐證。
    （二）被告乙○○雖辯稱：伊並無叫甲○○、丙○○任意傾倒云云，然查被告林
          志昇、丙○○係受被告乙○○所僱用，所駕載運廢土貨車亦係乙○○所提
          供，衡諸常情甲○○、丙○○二人豈有未經乙○○指示，即自行尋覓地點
          任意傾倒，況衡諸被告乙○○從事廢土清理業務並未經合法申請許可，故
          其前往合法廢土場傾倒之可能性不高，再觀諸其係利用凌晨夜深人稀時刻
          始指示被告甲○○、丙○○載運廢土外出傾倒，若非意在指示其違法任意
          傾倒，如何能於該深夜時刻尋得合法廢土場傾倒廢土，由此益見被告陳雲
          龍應有指示被告甲○○、丙○○載運廢土外出任意傾倒非法之情無訛。是
          被告乙○○上開所辯，要屬事後卸責之詞，應不足採。
    （三）又被告甲○○、丙○○雖辯稱：伊當時係駕車不慎傾斜翻覆，並未傾倒車
          上廢土云云，然觀諸卷附查獲現場照片所示，該處四處散布有不詳之人任
          意傾倒之廢土，可見該處已淪為多人所知任意傾倒廢土之處，而被告林志
          昇、丙○○於深夜駕車載運廢土外出傾倒，並無特定合法廢土場之目的地
          ，卻利用清晨之際載運廢土到達該處，足見其等亦係意在該處任意傾倒廢
          土甚明，況被告甲○○、丙○○於警訊時均曾坦稱係駕車載運廢土至查獲
          處傾倒等語（見偵查卷七頁反面、九頁反面），再觀諸上開現場照片所示
          ，其等車上所載運廢土幾已全部傾倒於地上，縱如其等所辯所駕車輛有傾
          斜翻覆之情，亦應係在其等已進行傾倒廢土之際所發生，要難藉以卸免其
          等罪責。是被告甲○○、丙○○上開所辯，亦屬事後卸責之詞，自不足採
          ，其等確有於該處任意傾倒廢土之情應屬無誤。
    綜上所述，本件事證明確，被告乙○○、甲○○、丙○○三人犯行均堪認定。
二、被告乙○○未經許可從事廢棄物清除、處理業務，並僱用知情之被告甲○○、丙○○駕車載運廢土任意傾倒，核其三人所為均係犯廢棄物清理法第四十六條第一
    項第四款之擅自從事廢棄物清除、處理罪。其三人間就上開犯罪，有犯意聯絡及
    行為分擔，為共同正犯。爰分別審酌被告三人之犯罪動機、目的、手段、分擔行
    為之情狀、對環境污染危害程度及犯罪之態度等一切情狀，各量處如主文所示之
    刑。末查被告乙○○、甲○○、丙○○三人前均未曾受有期徒刑以上刑之宣告，
    有臺灣高等法院刑案紀錄簡覆表在卷可按，其三人一時失慮，觸犯本件刑罰，經
    此偵審教訓後，當應知所警惕，信無再犯之虞，且衡諸其傾倒廢土污染環境情節
    尚非嚴重，被害地主黃新喜亦不對其等提出刑事告訴追究，本院因認對其所宣告
    之刑均以暫不執行為適當，爰併予分別諭知被告乙○○緩刑四年，被告甲○○、
    丙○○均緩刑三年，以啟自新，並觀後效。
據上論斷，應依刑事訴訟法第二百九十九條第一項前段，廢棄物清理法第四十六條第
一項第四款，刑法第十一條前段、第二十八條、第七十四條第一款，判決如主文。
本案經檢察官壽勤偉到庭執行職務
中      華      民      國    九十一    年      八      月    二十七    日
                                    臺灣板橋地方法院刑事第六庭
                                        法  官  彭  全  曄
右正本證明與原本無異。
如不服本判決應於送達後十日內向本院提出上訴狀。
                                        書記官  梁  宜  庭
中      華      民      國    九十一    年      八      月    二十七    日
附錄本案論罪科刑法條全文：
廢棄物清理法第四十六條
  有下列情形之一者，處一年以上五年以下有期徒刑，得併科新臺幣三百萬
  元以下罰金：
  一  任意棄置有害事業廢棄物。
  二  事業負責人或相關人員未依本法規定之方式貯存、清除、處理或再利
      用廢棄物，致污染環境。
  三  未經主管機關許可，提供土地回填、堆置廢棄物。
  四  未依第四十一條第一項規定領有廢棄物清除、處理許可文件，從事廢
      棄物貯存、清除、處理，或未依廢棄物清除、處理許可文件內容貯存
      、清除、處理廢棄物。
  五  執行機關之人員委託未取得許可文件之業者，清除、處理一般廢棄物
      者；或明知受託人非法清除、處理而仍委託。
  六  公民營廢棄物處理機構負責人或相關人員、或執行機關之人員未處理
      廢棄物，開具虛偽證明。
  無許可文件，以經營廢棄物清除、處理為常業者，處三年以上十年以下有
  期徒刑，得併科新臺幣九百萬元以下罰金。
